臺灣臺中地方法院民事判決
                          108年度訴字第907號                                                                                    
原      告  陳清和  
訴訟代理人  劉喜律師
複代理人    劉玉珠  


被      告  林清隆(歿)(撤回)


被      告  林世元  




被      告  薛瑞榮  

被      告  黃薛阿選
被      告  薛嬿汝(即薛稚柔)



被      告  薛瑞銀  


被      告  林施阿菊即林玉皮之繼承人(歿)(撤回)


被      告  林重森即林玉皮之繼承人(歿)


被      告  林秀花即林玉皮之繼承人

被      告  鍾林秀霞即林玉皮之繼承人


被      告  林秀燕即林玉皮之繼承人

被      告  林麗珠即林玉皮之繼承人

被      告  林秀美即林玉皮之繼承人

被      告  林秀琴即林玉皮之繼承人

被      告  林騰輝  
被      告  陳林月娥
被      告  陳貴美  
被      告  林靜惠  

被      告  林鴻龍  
被      告  林瓊華  
被      告  林淑慧  

被      告  賴碧娥  
被      告  賴宗安  
被      告  賴怡作  
被      告  林權仁兼林權情繼承人

被      告  林權英兼林權倩繼承人

被      告  林權淮兼林權情繼承人

被      告  林紫霞  
被      告  林麗惠  

被      告  林寬洲  


被      告  林寬松  
被      告  林寬揚  


被      告  林淑美  

被      告  張萬得  

被      告  張萬華  
被      告  張秀梅  

被      告  張秀碧  
被      告  林芙蓉  

被      告  張林月嬌(歿)


被      告  賴阿品  
被      告  林庭如  
被      告  林子森  
被      告  林新發  

被      告  林雅芬  


被      告  林雅惠  
被      告  陳林春英(歿)


被      告  陳瑞遠(兼陳林春英之繼承人)



被      告  陳阿棗(兼陳林春英之繼承人)(撤回)


被      告  陳瑞鈸(兼陳林春英之繼承人)


訴訟代理人  陳瑞海(兼陳林春英之繼承人)



被      告  陳淑茹(兼陳林春英之繼承人)(撤回)

被      告  陳瑞海(兼陳林春英之繼承人)



被      告  葉姿妙  

被      告  葉美汝  

被      告  葉祉廷  
被      告  賴青香  
被      告  賴淑琴  
被      告  賴再添  
被      告  陳林勉(歿)(撤回)


被      告  陳瑞欽  
被      告  陳美津(撤回)

被      告  廖有全(撤回)


被      告  陳瑞祥  
被      告  陳文錭(歿)


被      告  張陳阿蘂(歿)


被      告  陳進益  

被      告  陳昭和  
被      告  陳登淵(0000000撤回)

被      告  陳肇文(0000000撤回)

被      告  陳卉庭


被      告  陳盈閑(撤回)


被      告  王淑女(撤回)

被      告  王阿圓(撤回)

被      告  王隆遠(0000000撤回)

被      告  王月嬌(撤回)

被      告  王馨慧即王俊富之繼承人

被      告  王政忠即王俊富之繼承人

被      告  王政耀即王俊富之繼承人

被      告  何林噴  
被      告  林深水  
被      告  林清松  
被      告  林黃梅(歿)


被      告  林榮生(兼林黃梅之繼承人)


被      告  林麗雲(兼林黃梅之繼承人)


被      告  林麗玉(兼林黃梅之繼承人)

被      告  林榮權(兼林黃梅之繼承人)


被      告  林榮郎(兼林黃梅之繼承人)

被      告  陳林金枝
被      告  林清志  
被      告  林正晴  
被      告  林招    
被      告  林篤訓  
被      告  林湯雪子(0000000撤回)

被      告  林文欽(0000000撤回)

被      告  林玉珍(0000000撤回)


被      告  林文基(0000000撤回)

被      告  林怡香(0000000撤回)


被      告  林妙姿(0000000撤回)



被      告  陳林阿繁(0000000撤回)

被      告  林桂花(即簡林桂花)(0000000撤回)

被      告  賴桐鑌  


被      告  賴韋安(0000000撤回)




被      告  賴彥芳(0000000撤回)

被      告  賴蓉蓁(即賴怡君)


被      告  林正錦(0000000撤回)

被      告  張瀞之即林鐵益之繼承人(0000000撤回)


被      告  林庭生即林鐵益之繼承人(0000000撤回)


被      告  林紫雲(0000000撤回)



被      告  林彩鈺(0000000撤回)


被      告  林坩    
被      告  林平漢  
被      告  楊喬心(即楊美珠)


被      告  楊美娟  

被      告  楊志發  

被      告  楊美桂  
被      告  楊育芳  
被      告  林惠二(歿)


被      告  林阿絹  
被      告  趙林瑟惠
被      告  林瑟妙  

被      告  林阿吟  
被      告  林阿望  
被      告  林素蘭  
被      告  林壽元  

被      告  林麗垂  
被      告  林東(歿)(撤回)



被      告  林進財  
被      告  林朝棟(0000000撤回)



被      告  林吉雄  
被      告  林朝欽  
被      告  林進丁(歿)(撤回)


被      告  林義德  

被      告  林振村  
被      告  林深柳(撤回)

被      告  林泉森  
被      告  林滄讚  
被      告  林政育  
被      告  林秋鵬  

被      告  林秋源  
被      告  林榮揆  
被      告  劉榮木  


被      告  林豐志  
被      告  林豐欽(歿)


被      告  林淑釵  

被      告  林秋權  

被      告  林德源(歿)



被      告  林清河(歿)(撤回)


被      告  林春敏  

被      告  林仁萍  
被      告  林仁哲  

被      告  林宗澤  
被      告  林宗盛(撤回)


被      告  林宗誠  
被      告  林崇信  
被      告  林宗淵  
被      告  林炳南  

被      告  林金火(歿)(撤回)


被      告  林建坊  

被      告  林建廷  

被      告  林建良  

被      告  林清源  
被      告  林清金  

被      告  林清福  

被      告  林炤文  

被      告  林炤欽  

被      告  林劉彩  
被      告  林維堃(撤回)

被      告  林瑞德  
被      告  林瑞安  
被      告  林子建  
被      告  林瑞源  
被      告  林文吉  
被      告  林敬義  
被      告  林銘芳  
被      告  林銘和  
被      告  林俊德  

被      告  林國振  
被      告  林國泰  
被      告  林義農  
被      告  黃耀慶(撤回)

被      告  黃文榮(撤回)


被      告  黃冬鳳(撤回)

被      告  黃䕒慧(撤回)

被      告  黃碧鳳(撤回)


被      告  黃麗鳳(撤回)


被      告  余麗雀(撤回)

追加被告    林柏彰(即林重森之繼承人)

追加被告    林柏毓(即林重森之繼承人)

追加被告    陳寶貞(即林重森之繼承人)

追加被告    張維清(即張林月嬌之繼承人)

追加被告    張維堂(即張林月嬌之繼承人)

追加被告    張珂瑞(即張林月嬌之繼承人)

追加被告    張伊瑩(即張林月嬌之繼承人)

追加被告    陳靖雯(即陳文錭之繼承人)

追加被告    陳郁晴(即陳文錭之繼承人)

追加被告    陳郁嵐(即陳文錭之繼承人)

追加被告    陳嵩貿(即陳文錭之繼承人)

追加被告    陳麗眞(即陳文錭之繼承人)(撤回)

被      告  陳翠媚(即陳文錭之繼承人)


追加被告    陳素蘭(即陳文錭之繼承人)

前列陳翠媚(即陳文錭之繼承人)、陳素蘭(即陳文錭之繼承人)共
同
訴訟代理人  陳瑞遠(兼陳林春英之繼承人)



追加被告    張碧鳳(即張陳阿蘂之繼承人)

追加被告    張錳泉(即張陳阿蘂之繼承人)

追加被告    張碧梅(即張陳阿蘂之繼承人)

追加被告    張淑滿(即張陳阿蘂之繼承人)

追加被告    張炳南(即張陳阿蘂之繼承人)

追加被告    楊金鑾(即林惠二之繼承人)

追加被告    林碧雲(即林惠二之繼承人)

追加被告    林碧琴(即林惠二之繼承人)

追加被告    林芳如(即林惠二之繼承人)

追加被告    林駿翰(即林惠二之繼承人)

追加被告    林志保(即林惠二之繼承人)

追加被告    林景基(即林惠二之繼承人)

追加被告    林玉秀(即林豐欽之繼承人)

追加被告    陳玉珍(即林德源之繼承人)

追加被告    林鴻文(即林德源之繼承人)

追加被告    林鴻章(即林德源之繼承人)

當事人間返還代墊款事件，本院於   言詞辯論終結，判決如下
：
    主    文
訴訟費用新台幣     元由被告 負擔。
本判決於原告以新台幣    元供擔保後，得假執行
。
    事    實
一、原告方面：
  （一）聲明：如主文第1項所示，及為以供擔保為條件之假執
        行宣告。
  （二）陳述：
  （三）證據：提出
二、被告方面：被告未於言詞辯論期日到場，亦未提出準備書狀
    作何聲明或陳述。
    理    由
一、程序方面：
    本件被告，未於言詞辯論期日到場，核無民事訴訟法第386
    條各款所列情形，爰依原告之聲請，由其一造辯論而為判決
    。
二、得心證之理由：
  （一）原告主張之事實，已據其提出與所述相符之  為證，原
        告之主張為可採信。
  （二）原告據以提起本訴，請求 ，即無不合，應予准許。

三、假執行之宣告：
    原告陳明願供擔保，聲請宣告假執行，核無不合，爰酌定相
    當擔保金額准許之。
四、結論：原告之訴為有理由，依民事訴訟法第385條第1項前段
    、第78條、第85條第2項，第390條第2項，判決如主文。
中　　華　　民　　國　　108 　年　　5 　　月　　2 　　日
　　              民事第二庭  法  官  王怡菁
正本係照原本作成。如對本判決上訴，須於判決送達後20日內向
本院提出上訴狀。如委任律師提起上訴者，應一併繳納上訴審裁
判費。
中　　華　　民　　國　　108 　年　　5 　　月　　2 　　日
                              書記官  陳綉燕